* Testbench para o ADAC 4 bits (m_adac_4_spice)
* Gerado a partir do netlist do cougar (m_adac_4_spice.spi)

* o .spi do cougar descreve uma SUBCIRCUITO (.subckt), nao um
* circuito top-level. Por isso o testbench precisa INSTANCIAR essa subckt
* (linha X...) respeitando exatamente a ordem dos pinos da interface:

*   .subckt m_adac_4_spice a[0] a[1] a[2] a[3] cin clk cout s[0] s[1] s[2] s[3] sel0 sel1 vdd vss

* (conferido em m_adac_4_spice.spi, linhas "* INTERF ..." e ".subckt ...")
* Os nomes internos ja saem em minusculo do cougar (a[0], s[0], sel0, sel1,
* cin, clk, cout, vdd, vss), entao aqui do lado de fora do testbench eu uso
* nomes livres para os nos externos (a0..a3, s0..s3, etc.) e ligo cada um na
* posicao correta do pino ao instanciar a subckt.

.include m_adac_4_spice.spi

* Alimentacao
.param VALIM = 5.0

VDD vdd 0 DC VALIM
VSS vss 0 DC 0

* Clock periodico (periodo 10n, aqui com VALIM na amplitude)
VCLK clk 0 PULSE(0 VALIM 0 0.1n 0.1n 5n 10n)

* Selecao das operacoes (sel1 sel0): 00 COPY, 01 SUM, 10 INV, 11 SUB.
* Cada fase dura 8 ciclos de clock (80n), dando tempo do acumulador
* (sff1_x4) estabilizar e propagar antes de trocar de operacao.
VSEL0 sel0 0 PWL(0 0
+ 80n     0     80.1n VALIM   160n VALIM
+ 160.1n  0     240n  0
+ 240.1n  VALIM 320n  VALIM
+ 320.1n  0     400n  0
+ 400.1n  VALIM 480n  VALIM
+ 480.1n  0     560n  0
+ 560.1n  VALIM 640n  VALIM)

VSEL1 sel1 0 PWL(0 0
+ 160n    0     160.1n VALIM  320n VALIM
+ 320.1n  0     480n   0
+ 480.1n  VALIM 640n   VALIM)

VCIN  cin  0 PWL(0 0  320n 0  320.1n VALIM  640n VALIM)

* Entrada A (varia a cada ciclo de clock, cobrindo varios padroes de bits
* ao longo de toda a simulacao de 400n = 40 ciclos de clock)
VA0 a0 0 PULSE(0 VALIM 0 0.1n 0.1n 10n 20n)
VA1 a1 0 PULSE(0 VALIM 0 0.1n 0.1n 20n 40n)
VA2 a2 0 PULSE(0 VALIM 0 0.1n 0.1n 40n 80n)
VA3 a3 0 PULSE(0 VALIM 0 0.1n 0.1n 80n 160n)

* Instanciacao do ADAC (ordem dos pinos EXATA conforme .subckt):
* a[0] a[1] a[2] a[3] cin clk cout s[0] s[1] s[2] s[3] sel0 sel1 vdd vss
Xadac a0 a1 a2 a3 cin clk cout s0 s1 s2 s3 sel0 sel1 vdd vss m_adac_4_spice

* Tempo total de simulacao: 400n = 40 ciclos de clock de 10n,
* cobrindo as 4 fases de 80n definidas acima (ADD/ACC/SUB/etc.)
.tran 0.1n 400n

.control
run
plot v(clk) v(sel0) v(sel1) v(s3) v(s2) v(s1) v(s0) v(cout)
.endc
.end
